【裁判字號】    97,交聲,536
【裁判日期】    970723
【裁判案由】    聲明異議
【裁判全文】
臺灣臺南地方法院交通事件裁定         97年度交聲字第536號
移送機關    交通部公路總局嘉義區監理所新營監理站
異議人即
被      告  甲○○
上列受處分人因違反道路交通管理處罰條例案件，對於交通部公
路總局嘉義區監理所新營監理站民國97年5月23日所為之裁決處
分（處分案號：新監裁違字第裁73-M00000000號），聲明異議，
本院裁定如下：
    主  文
異議駁回。
    理  由
一、異議人即受處分人甲○○（下稱異議人）騎乘車牌號碼RZ5-
    761號輕型機車，於民國（下同）97年4月25日13時50分，在
    台南縣永康市○○○路與490號巷口處，因騎車行經有燈光
    號誌管制之交岔路口闖紅燈，遭臺南縣警察局交通隊南區分
    隊員警當場攔停製單舉發，嗣經交通部公路總局嘉義區監理
    所新營監理站（下稱移送機關）以其違規事證明確，依道路
    交通管理處罰條例第53條第1項、第63條第1項第3款（原裁
    決書漏載第3款）及違反道路交通管理事件統一裁罰標準表
    之規定，裁處罰鍰新台幣1,800元，並記違規點數3點。
二、聲明異議意旨略以：車牌號碼RZ5-761號輕型機車（下稱系
    爭車輛）係他人名下所有，即該車輛非其異議人所有，故該
    車系統故障，導致煞車不及，而於該日發生逾越法定停止線
    之事實，遭員警開具闖紅燈（直行）；況系爭車輛係他人所
    有，異議人無法預知防範作為，故疏失不應歸咎予異議人，
    為此聲明異議，請求撤銷原處分。
三、按汽車駕駛人，行經有燈光號誌管制之交岔路口闖紅燈者，
    處新臺幣一千八百元以上五千四百元以下罰鍰，並記違規點
    數3點。道路交通管理條例第53條第1項及第63條第1項第3款
    分別定有明文。
四、經查：
  (一)異議人遭警逕行舉發，於上開時、地，騎乘系爭車輛，行經
    台南縣永康市○○○路與490號巷口處，有闖紅燈之違規行
    為，有臺南縣警察局97年4月25日南縣警交字第M00000000號
    舉發違反道路交通管理事件通知單1份附卷可稽，且為異議
    人所不爭執，自足信為真實。
  (二)異議人雖辯稱係系爭車輛發生故障，煞車出問題，非故意闖
    紅燈等語，惟按為維護交通秩序、確保交通安全，行車前應
    注意之事項，依下列規定；一、方向盤、煞車、輪胎、燈光
    、雨刮、喇叭、照後鏡及依規定應裝設之行車紀錄器、載重
    計與轉彎、倒車警報裝置等須詳細檢查確實有效，道路交通
    安全規則第89條第1項有明文規定，並將煞車系統作為汽車
    規格不得變更及汽車申請牌照檢驗、定期檢驗之項目；又按
    汽車煞車，未調整完妥靈活有效，或方向盤未保持穩定準確
    ，汽車所有人仍准駕駛人使用者，並對汽車所有人處以新臺
    幣1,800元以上3,600元以下之罰鍰，並責令調整或修復。道
    路交通安全規則第23條之1、39條、第39條之1及道路交通管
    理處罰條例第19條皆有明文規定，實乃汽車煞車系統對於用
    路人及道路交通安全之重要，負予汽車駕駛人對於車輛保管
    維持之義務。異議人本應於行車前即應確保系爭車輛無故障
    ，適於安全行駛之狀態，縱其辯稱係因車輛故障而闖紅燈一
    節為真，亦難為其有利之認定；從而，其辯稱並非故意為違
    反道路交通安全之行為云云，實不足採。
五、綜上所述，異議人於上述時、地，有駕車行經有燈光號誌管
    制之交岔路口闖紅燈之違規事實，既可認定。則移送機關引
    用道路交通管理處罰條例第53條第1項、第63條第1項第3款
    及道路交通管理事件統一裁罰基準表等規定，裁處異議人罰
    鍰新台幣1,800元，並記違規點數3點，於法並無不當，從而
    ，本件異議無理由，應予駁回。
六、據上論斷，應依道路交通管理處罰條例第87條第2項、道路
    交通案件處理辦法第19條，裁定如主文。
中    華    民    國    97    年    7     月    23    日
                      交通法庭  法  官  陳淑勤
以上正本證明與原本無異。
如不服本裁定，應於送達後5日內，向本院提出抗告狀。
                                書記官  陳金堂
中    華    民    國    97    年    7     月    23    日


司法院資訊處製作；財團法人民間司法改革基金會備份。
